臺灣基隆地方法院民事判決　　　　　　　96年度重訴字第46號
原　　　告　第一商業銀行股份有限公司
法定代理人　甲○○
訴訟代理人　己○○
被　　　告　永聖營造有限公司
兼上一人之
法定代理人　丁○○
被　　　告　乙○○
　　　　　　庚○○
　　　　　　丙○○
　　　　　　戊○○
　　　　　　辛○○
上列當事人間清償債務事件，本院於民國96年10月26日言詞辯論
終結，判決如下：
    主  文
被告永聖營造有限公司、乙○○應連帶給付原告新台幣貳仟壹佰
伍拾參萬陸仟捌佰肆拾肆元及如附表所示之利息暨違約金。
被告永聖營造有限公司、丁○○、乙○○、庚○○、丙○○、戊○○、辛○○應連帶給付原告新台幣肆佰零玖萬陸仟零捌拾肆元
及自民國九十四年七月十二日起至清償日止按年利率百分之九‧
八０五計算之利息。
訴訟費用新台幣貳拾參萬柒仟陸佰參拾貳元由被告永聖營造有限
公司、乙○○連帶負擔其中之新台幣壹拾玖萬玖仟陸佰伍拾捌元
，其餘由被告永聖營造有限公司、丁○○、乙○○、庚○○、丙○○、戊○○、辛○○連帶負擔。
    事  實
甲、原告方面：
一、聲明：求為判決如主文所示。
二、陳述略稱：被告永聖營造有限公司（下稱永聖公司）自民國
    90年1月30日起，向原告借款6筆，金額共計新台幣（下同）
    00000000元，嗣後皆另約定展期並重定利率；其中第一筆借
    款 0000000元原約定借款期間自90年1月30日起至91年1月23
    日止，利息以年利率9.190%計算，嗣後展期至91年 7月23日
    ，並約定利息自91年3月29日（即展期日）起以年利率7.535
    %計算；第二筆借款0000000元原約定借款期間自90年 4月20
    日起至90年 9月20日止，利息以年利率9.070%計算，嗣後展
    期至91年9月20日，並約定利息自90年9月25日起以年利率7.
    75%計算；第三筆借款0000000元原約定借款期間自90年4月9
    日起至90年6月2日止，利息以年利率9.085%計算，嗣後展期
    至91年9月5日，並約定利息自90年9月25日起以年利率7.75%
    計算；第四筆借款300000元原約定借款期間自90年 4月23日
    起至91年 4月23日止，利息以年利率9.070%計算，嗣後展期
    至91年10月23日，並約定利息自91年4月30日起以年利率7.5
    35%計算；第五筆借款 0000000元原約定借款期間自90年1月
    31日起至91年1月24日止，利息以年利率9.19%計算，嗣後展
    期至91年7月24日，並約定利息自91年3月29日起以年利率7.
    535%計算；第六筆借款0000000元原約定借款期間自90年4月
    23日起至91年 4月23日止，利息以年利率9.070%計算，嗣後
    展期至91年10月23日，並約定利息自91年 4月30日起以年利
    率7.535%計算；並約定未依約支付利息時，除按上開利率計
    付遲延利息外，逾期在6個月以內者按上開利率10%、逾期超
    過6個月者按上開利率20%計付違約金；被告乙○○為連帶保
    證人，就上開00000000元債務應負連帶清償之責；詎被告永
    聖公司自91年3月29日後即未再依約清償，尚欠本金0000000
    0元及如附表所示之利息暨違約金。另被告永聖公司於89年6
    月20日向原告立據「綜合授信契約」（下稱授信契約），並
    依契約第 1條丙類授信項目之約定委請原告簽發履約保證金
    保證書，保證其承攬訴外人中華工程股份有限公司（下稱中
    華公司）「臺中港南填方區圍堤工程（一）西堤第一標及北
    堤第一標堤心石料採購」合約之履行，保證金額 0000000元
    ；詎料永聖公司未依約履行承攬合約，經中華公司訴請原告
    給付履約保證金，並經本院以93年度訴字第 449號判決原告
    敗訴確定在案，原告遂於94年 7月12日依中華公司來函給付
    保證金及相關利息、訴訟費用合計 0000000元，依授信契約
    第11條第 2項之約定，永聖公司應償還原告上開款項及自94
    年7月12日起按原告放款基本利率加年息2.50%計付（即年息
    9.805%）之利息；被告丁○○、乙○○、庚○○、丙○○、
    戊○○、辛○○為連帶保證人，就上開 0000000元債務應負
    連帶清償之責。經原告屢次催討，被告等均置之不理，為此
    提起本件訴訟。
三、證據：提出借據6件、借款展期約定書7件、電腦列印之放款
    攤還及收息記錄查詢單 6件及授信契約、履約保證金保證書
    、本院93年度訴字第 449號民事判決、判決確定證明書、中
    華公司函、匯款單據、保證書各1件為證。
乙、被告方面：
    被告等未於言詞辯論期日到場，亦未提出書狀作何聲明或陳
    述。
    理  由
甲、程序方面：
    本件被告等未於言詞辯論期日到場，核無民事訴訟法第 386
    條所列各款情形應依原告之聲請，由其一造辯論而為判決。
乙、得心證之理由：
    本件原告主張之事實，已據其提出借據 6件、借款展期約定
    書7件、電腦列印之放款攤還及收息記錄查詢單6件及授信契
    約、履約保證金保證書、本院93年度訴字第 449號民事判決
    、判決確定證明書、中華公司函、匯款單據、保證書各 1件
    為證，核屬相符，自堪信為真實。原告依消費借貸、授信契
    約及連帶保證之法律關係，請求被告等連帶給付如主文所示
    ，核無不合，應予准許。
丙、訴訟費用之裁判：
    本件訴訟費用237632元（即第一審裁判費），由被告永聖公
    司、乙○○連帶負擔其中199658元，其餘由被告永聖公司、
    丁○○、乙○○、庚○○、丙○○、戊○○、辛○○連帶負
    擔。
丁、結論：
    本件原告之訴為有理由，依民事訴訟法第385條第1項前段、
    第87條第1項、第85條第2項，判決如主文。
中　　華　　民　　國　　96　　年　　11　　月　　9 　　日
　　              民事庭    法　官　李慧兒
以上正本係照原本作成。
對於本件判決如有不服，應於收受送達後20日內向本院提出上訴
書狀，敘述上訴之理由，上訴於臺灣高等法院，並按他造當事人
之人數附具繕本。
中　　華　　民　　國　　96　　年　　11　　月　　9 　　日
                            書記官　施鴻均
┌─────────────────────────────────────────────────────┐
│附表：96年度重訴字第46號                                                                                  │
├──┬───────┬──────┬──────┬────────────┬───────────────┤
│編號│借  款  金  額│ 借  款  日 │ 最後繳息日 │利                    息│違            約            金│
│    │請  求  金  額│ 到  期  日 │            ├────┬───────┼───────┬───────┤
│    │（新台幣，元）│            │            │年 利 率│起    迄    日│逾期在 6個月內│逾期超過 6個月│
│    │              │            │            │        │              │按原利率10%   │按原利率20%   │
├──┼───────┼──────┼──────┼────┼───────┼───────┼───────┤
│ 一 │     4,000,000│90年 1月30日│91年 3月29日│ 7.535% │91年 3月30日起│91年5月1日起至│91年11月 1日起│
│    │     4,000,000│91年 7月23日│            │        │至清償日止    │91年10月31日止│至清償日止    │
├──┼───────┼──────┼──────┼────┼───────┼───────┼───────┤
│ 二 │     5,278,000│90年 4月20日│91年 3月29日│ 7.750% │91年 3月30日起│91年5月1日起至│91年11月 1日起│
│    │     5,278,000│91年 9月20日│            │        │至清償日止    │91年10月31日止│至清償日止    │
├──┼───────┼──────┼──────┼────┼───────┼───────┼───────┤
│ 三 │     3,630,000│90年 4月 9日│91年 3月29日│ 7.750% │91年 3月30日起│91年5月1日起至│91年11月 1日起│
│    │     3,630,000│91年 9月 5日│            │        │至清償日止    │91年10月31日止│至清償日止    │
├──┼───────┼──────┼──────┼────┼───────┼───────┼───────┤
│ 四 │       300,000│90年 4月23日│91年 3月29日│ 7.535% │91年 3月30日起│91年5月1日起至│91年11月 1日起│
│    │       187,200│91年10月23日│            │        │至清償日止    │91年10月31日止│至清償日止    │
├──┼───────┼──────┼──────┼────┼───────┼───────┼───────┤
│ 五 │     3,300,000│90年 1月31日│91年 3月29日│ 7.535% │91年 3月30日起│91年5月1日起至│91年11月 1日起│
│    │     2,041,644│91年 7月24日│            │        │至清償日止    │91年10月31日止│至清償日止    │
├──┼───────┼──────┼──────┼────┼───────┼───────┼───────┤
│ 六 │     6,400,000│90年 4月23日│91年 3月29日│ 7.535% │91年 3月30日起│91年5月1日起至│91年11月 1日起│
│    │     6,400,000│91年10月23日│            │        │至清償日止    │91年10月31日止│至清償日止    │
├──┼───────┼──────┼──────┼────┼───────┼───────┼───────┤
│合計│    22,908,000│            │            │        │              │              │              │
│    │    21,536,844│            │            │        │              │              │              │
└──┴───────┴──────┴──────┴────┴───────┴───────┴───────┘
